臺灣高等法院刑事裁定                 100年度抗字第1113號
抗  告  人
即受判決人  林清泉
上列抗告人因聲請再審案件，不服臺灣板橋地方法院中華民國10
0年8月31日裁定（100年度聲再字第33號）， 提起抗告，本院裁
定如下：
    主  文
抗告駁回。
    理  由
一、原裁定意旨略以：按聲請再審，應以再審書狀敘述理由，附
    具原判決之繕本及證據，提出於管轄法院為之；法院認為聲
    請再審之程序違背規定者，應以裁定駁回之，刑事訴訟法第
    429條、第433條分別定有明文。又刑事訴訟法再審編並無準
    用同法第3 編有關上訴之規定，自難謂此種訴訟程式之欠缺
    ，法院應先命為補正。本件再審聲請人對於原確定判決聲請
    再審，未據提出原判決之繕本及證據，揆諸前揭說明，本件
    聲請再審之程序即屬違背法定程式，且亦無庸命其補正，應
    以裁定駁回之。另再審聲請人若僅係認為上開案件尚有其他
    人涉案，而非主張自己無罪，應係向檢察官告發其他涉案人
    ，而非向法院聲請再審等語。
二、抗告意旨略以：(一)難道一夥人犯罪，只要有一人被判刑，其
    他共犯就可逍遙法外嗎? (二)今受判決人願意指證其他共犯，
    讓其他共犯伏法、不讓其他共犯繼續為非作歹，難道不應重
    新偵辦嗎? (三)受判決人因經常搬家，判決正本已遺失，法院
    應有檔案可查。前老闆林玉龍知悉本案來龍去脈，受判決人
    不明白為何只告我一人，其中是否另有隱情，受判決人願轉
    為汙點證人、指證其他涉案人等語。
三、按聲請再審，應以再審書狀敘述理由，附具原判決之繕本及
    證據，提出於管轄法院為之，法院認為聲請再審之程序違背
    規定者，應以裁定駁回之，刑事訴訟法第429條，第433條定
    有明文。本件抗告人即受判決人林清泉具狀向原審聲請再審
    ，卻未依法提出原確定判決之繕本及證據，原審以其聲請再
    審之程序違背規定，且無從命其補正，予以駁回，經核尚無
    違誤。且按，聲請再審係對於確定判決以其認定事實錯誤，
    請求法院就該案件重新審判之救濟方法，性質上與向偵查機
    關申告犯罪事實、請求訴追之「告發」迥然不同。觀諸受判
    決人提出之聲請再審及抗告意旨，均僅一再陳明其所犯侵占
    罪中尚有其他共犯未到案、願意指認其他涉案人之旨，無一
    對其所犯侵占罪有罪之原審確定判決有何認定事實錯誤之爭
    執，受判決人之主張性質上應屬對犯罪事實之告發，要非透
    過聲請再審程序可得解決之事項，原裁定亦於裁定理由二倒
    數第3 行指述甚明，受判決人猶執前詞，以願挺身指證其他
    共犯及判決書係因搬家遺失等與聲請再審事由不符之理由，
    指摘原裁定不當，為無理由，應予駁回。至於受判決人所為
    願指證其他共犯以供偵查部分，則另移由檢察官審酌是否屬
    於犯罪告發情節，併此敘明。
四、據上論結，應依刑事訴訟法第412 條，裁定如主文。
中    華    民    國   100    年    9     月    30    日
                  刑事第二十三庭審判長法  官  童有德
                                      法  官  林孟宜
                                      法  官  劉方慈
以上正本證明與原本無異。
不得再抗告。
                                      書記官  王泰元
中    華    民    國   100    年    10    月    3     日